臺灣臺南地方法院刑事判決
109年度交簡上字第134號
上  訴  人  臺灣臺南地方檢察署檢察官
被      告  BUNNOK NORI(諾利)男  (民國00年0月00日生)



上列上訴人因被告犯公共危險案件，不服本院109年度交簡字第1
920號中華民國109年7月28日第一審簡易判決（聲請簡易判決處
刑案號：109年度偵字第12165號），提起上訴，本院管轄之第二
審合議庭判決如下：
    主  文
上訴駁回。
    事實及理由
一、本案經審理結果，認第一審以被告犯刑法第185條第1項第1
    款之公共危險罪，並審酌被告於現今政府及媒體大力宣導禁
    止酒駕之情形下，理應對於酒後不能駕車及駕駛人酒醉駕車
    之危險性，均知之甚詳，卻漠視自身安危、罔顧公眾道路通
    行之安全，於飲酒後猶騎乘電動自行車行駛於市區道路上，
    且其吐氣酒精濃度高達每公升1.46毫克，對公眾交通往來顯
    已造成高度危險，所為實應予非難；惟念其犯後坦承犯行，
    態度尚可，併考量被告前無酒後駕車之公共危險前科，此有
    臺灣高等法院被告前案紀錄表1份附卷可查，兼衡其於警詢
    中自述國中畢業之智識程度、現職業為工、家庭經濟狀況勉
    持（依調查筆錄之記載)等一切情狀，判處有期徒刑5月，並
    諭知易科罰金折算之標準為新臺幣（下同）1千元折算1日，
    認事用法及量刑均無不當，應予維持，並引用第一審判決書
    記載之事實、證據及理由（如附件）。
二、檢察官依被告之請求而上訴，其上訴意旨略以：原審判處被
    告有期徒刑5月，如易科罰金，將逾15萬元，被告還有貸款
    ，可能無力負擔。另參以被告經測得之吐氣中酒精濃度雖高
    ，然被告係騎駛電動自行車上路，犯罪情節較一般駕駛汽車
    或機車為輕。再者，被告為初犯，又別無其他不良前科，素
    行尚可，原審量刑似不無再行斟酌之餘地等情。惟：
  ㈠按關於刑之量定，係實體法賦予法院得依職權裁量之事項，
    苟已以行為人之責任為基礎，審酌刑法第57條各款所列事項
    妥適加以裁量，而未逾越法律所規定之範圍，亦無濫用其權
    限或違反公平、比例及罪刑相當原則之情形者，即不得任意
    指摘為違法（最高法院109年台上字第2630號刑事判決意旨
    可資參照）。
  ㈡經查：原審量刑時，就檢察官上訴所指事項，及刑法第57條
    各款所列標準均已詳為審酌，所科處刑度復未逾越法律所規
    定之範圍，亦無濫用其權限及違反公平或比例原則之情事。
    檢察官上訴雖指稱原審量刑過重，且被告亦提出汽車貸款之
    合約書暨分期付款清冊及戶籍謄本，證明尚有汽車貸款及需
    扶養一名3歲之幼兒等情，然依被告所述之家庭經濟狀況，
    則被告既尚有餘力貸款購買汽車，足認其家境與社會上一般
    人相較，並未有顯著差別，自不能因被告尚有汽車貸款需繳
    納及需負擔家計，而為特別之考量。況且，原審量處之刑度
    ，原則上除得易科罰金外，亦可聲請易服社會勞動，並非無
    力繳納罰金，即必需入監服刑，對被告而言亦無過苛或罪刑
    不相當之情形。綜上所述，原審科處刑度既無違法或不當，
    檢察官為無理由，應予駁回。
據上論斷，應依刑事訴訟法455條之1第1項、第3項、第368條、
第373條，判決如主文。
本案經檢察官黃信勇聲請簡易判決處刑，檢察官乙○○到庭執行
職務
中　　華　　民　　國　　109 　年　　11　　月　　30　　日
                  刑事第十二庭    審判長法　官  包梅真

                                        法  官  莊政達

                                        法  官  陳貽明
不得上訴
                                        書記官  曾郁庭
中　　華　　民　　國　　109 　年　　12　　月　　4 　　日

附件：
臺灣臺南地方法院刑事簡易判決
                                   109年度交簡字第1920號
聲　請　人　臺灣臺南地方檢察署檢察官
被　　　告　甲○○ ○○     （諾利）
                    男　（西元0000年0月00日生）
                    護照號碼：MM0000000號（泰國籍）
                    住○○市○○區○○路00巷00號
                    居臺南市○○區○○路00巷00弄0號2樓
上列被告因公共危險案件，經檢察官聲請以簡易判決處刑（109
年度偵字第12165號），本院判決如下：
        主  文
甲○○ ○○     駕駛動力交通工具而吐氣所含酒精濃度達每公升零
點二五毫克以上，處有期徒刑伍月，如易科罰金，以新臺幣壹仟
元折算壹日。
        犯罪事實及理由
一、本案犯罪事實及證據，除犯罪事實第4至5行「在上開住處
    飲用啤酒後，未待酒退，即騎駛電動自行車自上開住處外出
    而行駛於市區道路」應補充為「在上開住處飲用啤酒1 瓶後
    ，致其吐氣所含酒精濃度已達每公升0.25毫克以上而達不能
    安全駕駛動力交通工具之程度，仍基於酒後駕車之犯意，於
    同日下午2 時許騎駛電動自行車自上開住處外出，行駛於市
    區道路上」外，其餘均引用檢察官聲請簡易判決處刑書之記
    載（如附件）。
二、核被告甲○○ ○○     所為，係犯刑法第185條之3 第1項第1
    款
    駕駛動力交通工具而吐氣所含酒精濃度達每公升0.25毫克以
    上之罪。
三、爰審酌被告於現今政府及媒體大力宣導禁止酒駕之情形下，
    理應對於酒後不能駕車及駕駛人酒醉駕車之危險性，均知之
    甚詳，卻漠視自身安危、罔顧公眾道路通行之安全，於飲酒
    後猶騎乘電動自行車行駛於市區道路上，且其吐氣酒精濃度
    高達每公升1.46毫克，對公眾交通往來顯已造成高度危險，
    所為實應予非難；惟念其犯後坦承犯行，態度尚可，併考量
    被告前無酒後駕車之公共危險前科，此有臺灣高等法院被告
    前案紀錄表1 份附卷可查，兼衡其於警詢中自述國中畢業之
    智識程度、現職業為工、家庭經濟狀況勉持（依調查筆錄之
    記載）等一切情狀，量處如主文所示之刑，並諭知易科罰金
    之折算標準。
四、依刑事訴訟法第449條第1項前段、第454條第2項，刑法第18
    5條之3第1項第1款、第41條第1項前段，刑法施行法第1條之
    1第1項，逕以簡易判決處如主文所示之刑。
五、如不服本判決，得自收受送達之日起20日內，向本院提起上
    訴狀（須附繕本），上訴於本院管轄之第二審地方法院合議
    庭。
本案經檢察官黃信勇聲請以簡易判決處刑。
中　　華　　民　　國　 109　　年　　7 　　月　　28　　日
                  刑事第七庭    法　官  吳彥慧
以上正本證明與原本無異。
                                書記官  張儷瓊
中　　華　　民　　國　 109　　年　　7 　　月　　30　　日
附錄本案論罪科刑法條：
中華民國刑法第185條之3
駕駛動力交通工具而有下列情形之一者，處二年以下有期徒刑，
得併科二十萬元以下罰金：
一、吐氣所含酒精濃度達每公升零點二五毫克或血液中酒精濃度
    達百分之零點零五以上。
二、有前款以外之其他情事足認服用酒類或其他相類之物，致不
    能安全駕駛。
三、服用毒品、麻醉藥品或其他相類之物，致不能安全駕駛。
因而致人於死者，處三年以上十年以下有期徒刑；致重傷者，處
一年以上七年以下有期徒刑。
曾犯本條或陸海空軍刑法第五十四條之罪，經有罪判決確定或經
緩起訴處分確定，於五年內再犯第一項之罪因而致人於死者，處
無期徒刑或五年以上有期徒刑；致重傷者，處三年以上十年以下
有期徒刑。
附件：
臺灣臺南地方檢察署檢察官聲請簡易判決處刑書
                                    109年度偵字第12165號
    被　　　告　甲○○ ○○     （泰國籍，中文名：諾利）
                        男　34歲（民國75【西元1986】年5
                          月25日生）
                        住○○市○○區○○路00巷00號
                        居臺南市○○區○○路00巷00弄0號2
                          樓
                        護照號碼：MM0000000號
                        居留證號：RC00000000號
上列被告因公共危險案件，業經偵查終結，認為宜以簡易判決處
刑，茲將犯罪事實及證據並所犯法條分敘如下：
        犯罪事實
一、BUNNOK  NORI（泰國籍，中文名：諾利）明知酒後駕車易生
    危險，於民國109年6月27日19時至21時間，在其位於臺南市
    ○○區○○路00巷00弄0號2樓住處飲用泰國烈酒，復於翌日
    （28日）10時許，在上開住處飲用啤酒後，未待酒退，即騎
    駛電動自行車自上開住處外出而行駛於市區道路，嗣其行經
    臺南市○○區○○路00號前，因行車不穩而為警攔檢，員警
    發現甲○○ ○○     身上有酒味，乃於109年6月28日16時4分
    對
    其施以酒精測試，並測得其吐氣之酒精濃度為每公升1.46毫
    克。
二、案經臺南市政府警察局歸仁分局移送偵辦。
        證據並所犯法條
一、上揭酒後駕車之事實，業據被告BUNNOK  NORI迭於警詢時及
    偵訊中均坦承不諱，並有被告吐氣之酒精濃度檢測單、呼氣
    酒精測試器檢定合格證書、臺南市政府警察局舉發違反道路
    交通管理事件通知單各1 紙及電動自行車暨路口監視錄影翻
    拍照片共6張在卷可稽，事證明確，被告犯嫌堪予認定。
二、核被告所為，係犯刑法第185條之3第1項第1款之公共危險罪
    嫌。
三、依刑事訴訟法第451條第1項聲請逕以簡易判決處刑。
    此　　致
臺灣臺南地方法院
中　　華　　民　　國　　109 　年　　7 　　月　　7 　　日
                              檢察官 黃 信 勇
本件證明與原本無異
中　　華　　民　　國　　109 　年　　7 　　月　　13　　日
                              書記官 鄭 夙 君
附錄所犯法條：
中華民國刑法第185條之3
駕駛動力交通工具而有下列情形之一者，處 2 年以下有期徒刑
，得併科 20 萬元以下罰金：
一、吐氣所含酒精濃度達每公升零點二五毫克或血液中酒精濃度
    達百分之零點零五以上。
二、有前款以外之其他情事足認服用酒類或其他相類之物，致不
    能安全駕駛。
三、服用毒品、麻醉藥品或其他相類之物，致不能安全駕駛。
因而致人於死者，處 3 年以上 10 年以下有期徒刑；致重傷者
，處 1 年以上 7 年以下有期徒刑。
曾犯本條或陸海空軍刑法第 54 條之罪，經有罪判決確定或經緩
起訴處分確定，於五年內再犯第 1 項之罪因而致人於死者，處
無期徒刑或 5 年以上有期徒刑；致重傷者，處 3 年以上 10 年
以下有期徒刑。
附記事項：本件係依刑事訴訟法簡易程序辦理，法院簡易庭得不
傳喚被告、輔佐人、告訴人、告發人等出庭即以簡易判決處刑；
被告、被害人、告訴人等對告訴乃論案件如已達成民事和解而要
撤回告訴或對非告訴乃論案件認有受傳喚到庭陳述意見之必要時
，請即另以書狀向簡易法庭陳述或請求傳訊。